臺灣彰化地方法院交通事件裁定　　　　 94年度交聲字第638號
原處分機關　交通部公路總局台中區監理所彰化監理站
受處分人
即異議人　　甲○○
上列受處分人因違反道路交通管理處罰條例案件，對於交通部公
路總局台中區監理所彰化監理站所為之彰監四字第裁64－Ｉ0000
0000號裁決，聲明異議，本院裁定如下：
    主  文
原處分撤銷。
甲○○不罰。
    理  由
一、原處分意旨略以：受處分人甲○○於九十二年十一月三日十
    九時三十五分許，駕駛張宗文所有之車號三Ｖ－四二三五號
    自小客車行經鹿港鎮○○○路及彰鹿路口處，因「駕車未繫
    安全帶」之違規事項，經警當場舉發，嗣經原處分機關於九
    十四年十一月二日，以受處分人違反道路交通管理處罰條例
    第三十一條第一項之規定，裁處受處分人罰鍰新臺幣（下同
    ）一千五百元在案。
二、聲明意旨略以：受處分人駕駛執照於九十一年一月二十八日
    於員林鎮公所附近遺失，有至員林派出所報失備案，伊並於
    九十一年一月二十九日補發汽車駕照，地址已改為花壇街「
    一七○號」，而非如九十二年十一月三日罰單上所載之「一
    七八號」，且罰單上之簽名非伊之筆跡等語。
三、按汽車行駛於道路上，其汽車駕駛人或前座乘客未繫安全帶
    者，處駕駛人新臺幣一千五百元罰鍰，道路交通管理處罰條
    例第三十一條第一項前段有明文規定。
四、查受處分人甲○○於九十二年十一月三日十九時三十五分許
    駕駛張宗文所有之車號三Ｖ－四二三五號自小客車行經彰化
    縣鹿港鎮○○○路、彰鹿路口處，因駕車未繫安全帶違規，
    經彰化縣警察局鹿港分局員警當場舉發之事實，有彰化縣警
    察局彰警交字第Ｉ00000000號舉發違反道路交通管
    理事件通知單（以下簡稱舉發通知單）可憑。惟受處分人辯
    稱並無該違規事實：「（問：罰單上的住址，是否你的地址
    ？）是我的戶籍地。」、「（問：罰單上面的資料是否正確
    ？）資料是正確的。應該是我遺失的那張駕照上面所載的資
    料。」（見本院九十四年十二月一日訊問筆錄第四頁）；證
    人即舉發通知單上所載該違規車輛車主張宗文證結：「（問
    ：提示舉發違規通知單，是否有於該時、地違規？）沒有，
    不是我簽的。」、「（問：車號三Ｖ－四二三五號自小客車
    ，何人在使用？）大多數是我在使用，我妹妹、我父親也都
    有在使用。」、「（問：九十二年十一月三日十九時三十五
    分時，該部車子何人在使用？）當時這部車子在九十二年底
    的時候，大概已經不能使用，我們在九十二年十二月的時候
    ，已經有另外買一部車，該車我們就停在大樓外面，該車已
    經大多故障，無法使用，且我們有把兩面車牌取下，是九十
    二年底或是九十三年初的時候，我沒有辦法確定。這部車在
    九十三年底的時候，我們已經有請環保局回收。我最近又上
    網去查看，這部車於九十四年六月二十四日又被開了一張罰
    單，罰單理由是停車不依規定繳費。」、「（問：請回想三
    Ｖ－四二三五這部車是否曾經登記在你名下？）沒有。這部
    車買來的時候就是中古車。我們當時是向林良哲購買的，該
    車應該是登記在他母親的名下。」、「（問：舉發單上的車
    主為何是張宗文？）正常的話，罰單上的車主應該是我父親
    。」、「（問：是否認識受處分人甲○○？）不認識。只有
    在今天開庭才見過面。」（見本院九十四年十二月一日訊問
    筆錄第二至三頁），另證人張國南即本件違規車輛所有人之
    證詞：「（問：與本案受處分人有何親屬、業務或其他利害
    關係？）沒有。我不認識他。」、「（問：是否三Ｖ－四二
    三五號自小客車車主？）是的，車子是登記在我的名下，張
    宗文是我兒子。」（見本院九十四年十一月二十四日訊問筆
    錄第一至二頁）核上受處分人及證人所述，本件違規車輛之
    所有人與受處分人並不相識，自無將該車借予使用之可能，
    復經本院諭令受處分人及證人張宗文當庭簽署「甲○○」字
    樣，經核對亦與舉發通知單上之簽名字跡不符，舉發通知單
    上之受處分人簽名應係由實際違規之第三人冒名簽署；復查
    舉發通知單上車主姓名誤載為張宗文（經查車籍登記車主為
    張國南，有公路監理機關車號查詢汽車車籍一紙附卷可稽）
    ，足見該舉發通知單之製作未經確實查證違規車輛之實際登
    記車主，本件受處分人之資料遭人冒用應可確定。綜上所述
    ，受處分人並無原處分機關所指違規事實，
    本件異議為有理由，應由本院將原處分撤銷，另為受處分人
    不罰之諭知。
據上論斷，應依道路交通案件處理辦法第二十條前段，裁定如主
文。
中　　華　　民　　國　　94　　年　　12　　月　　23　　日
                  交通法庭    法  官  李水源
以上正本證明與原本無異。
如不服本裁定，應於裁定送達後5日內，向本院提出抗告狀。
中　　華　　民　　國　　94　　年　　12　　月　　26　　日
                              書記官  廖建興
